臺灣高等法院刑事裁定
110年度抗字第112號
抗  告  人
即  受刑人  朱冠亦


上列抗告人即受刑人因聲明異議案件，不服臺灣桃園地方法院中
華民國109年10月29日裁定（109年度聲字第3116號），提起抗告
，本院裁定如下：
    主  文
抗告駁回。                                              
    理  由
一、原裁定意旨略以：抗告人即受刑人朱冠亦（下稱抗告人）前
    因背信案件，經臺灣桃園地方法院（下稱桃園地院）以106
    年度訴字第155號判決判處有期徒刑5月，如易科罰金，以新
    臺幣1,000元折算1日，並就未扣案之犯罪所得新臺幣120萬
    元諭知沒收，於全部或一部不能沒收或不宜執行沒收時，追
    徵其價額。嗣抗告人不服提起上訴，經本院以109年上易字
    第615號判決駁回上訴而確定，由臺灣桃園地方檢察署（下
    稱桃園地檢署）檢察官以109年度執字第11439號案指揮執行
    ，抗告人於民國109年8月11日就有期徒刑5月部分，易科罰
    金執行完畢等情，有本院被告前案紀錄表、上開執行傳票命
    令在卷供參，復經原審法院調取桃園地檢署109年度執字第1
    1439號卷宗核閱無誤，認檢察官之指揮執行並無違誤，抗告
    人就該刑罰執行所為聲明異議無理由，應予駁回等語。
二、抗告意旨如附件抗告狀。
三、按受刑人或其法定代理人或配偶以檢察官執行之指揮為不當
    者，得向諭知該裁判之法院聲明異議，刑事訴訟法第484條
    定有明文。所謂「檢察官執行之指揮不當」，係指就執行之
    指揮違法及執行方法不當等情形而言。然判決確定後即生效
    力，檢察官如依確定判決內容為指揮執行，自難指檢察官執
    行之指揮為違法或其執行方法不當。且刑罰之執行，除法院
    之確定判決或定執行刑之確定裁定有違法情事，經非常上訴
    或再審程式，加以撤銷或變更者外，檢察官應依指揮書附具
    之確定裁判書指揮刑罰之執行。從而，於法院之確定裁判變
    更前，檢察官據以執行，其執行之指揮即難認有違法或不當
    （最高法院105年度抗字第178號裁定意旨參照）。
四、經查：抗告人因背信案件，經桃園地院以106年度訴字第155
    號判決判處有期徒刑5月，如易科罰金，以新臺幣1,000元折
    算1日，並就未扣案之犯罪所得新臺幣120萬元諭知沒收，於
    全部或一部不能沒收或不宜執行沒收時，追徵其價額，上訴
    後，經本院以109年上易字第615號判決駁回上訴，於109年6
    月3日確定，由桃園地檢署檢察官以109年度執字第11439號
    案指揮執行，經傳喚抗告人於109年8月11日到案執行，抗告
    人就原確定判決所處有期徒刑5月部分，已易科罰金執行完
    畢等情，經本院調取桃園地檢署109年度執字第11439號卷宗
    核閱無誤，並有抗告人之前案紀錄表、上開執行傳票、執行
    筆錄及繳納罰金收據等件在卷可憑，檢察官依確定判決內容
    為指揮執行，並無違法或其執行方法不當。又依據當日執行
    筆錄記載，關於犯罪所得部分，抗告人表明不承認有犯罪所
    得，且提出再審，故而拒絕繳納等語，並有本院公務電話紀
    錄1份可憑，是此部分尚未執行，無從審查其執行及方法有
    無違法或不當。至於抗告意旨以全案係因證人方畯涉嫌偽證
    及恐嚇取財而受冤判，且原確定判決不採信證人陳麗琡有利
    於受刑人之證詞，卻採信證人方畯不實之證詞等節，均係對
    於原確定判決不服，應循再審或非常上訴程序主張之，該等
    實體事項非於刑事訴訟法第484條聲明異議程序所得審究。
    又抗告意旨稱檢察官之執行卷內並無刑案執行查核單，不得
    執行云云，惟裁判於確定後由檢察官指揮執行之，刑事訴訟
    法第八編關於執行定有明文。依據本案之執行卷，抗告人所
    犯本件背信案於109年6月3日判決確定，臺灣高等檢察署於1
    09年7月7日以檢紀往109執發4254字第1090000800號函發交
    桃園地檢署執行，且本件確定判決並無因非常上訴或再審程
    式加以撤銷或變更，是檢察官依確定判決為指揮執行，於法
    無違，抗告意旨所稱之查核單僅為執行機關內部行政管理之
    表單，並非執行名義，不因有無查核單而影響刑事案件之執
    行。綜上，原裁定認抗告人聲明異議為無理由，裁定駁回其
    聲明異議，已詳敘其依憑之證據及認定之理由，經核並無違
    誤，抗告人猶執前詞提起抗告指摘原裁定不當，難認有理由
    ，應予駁回。至於抗告聲明所指再審及撤銷原確定判決部分
    ，非原審裁定範圍，即非本件抗告審所轄，併此敘明。
據上論斷，應依刑事訴訟法第412條，裁定如主文。
中　　華　　民　　國　　110 　年　　4 　　月　　13　　日
                  刑事第六庭  審判長法　官  劉方慈
                                    法　官  曹馨方
                                    法　官  許曉微
以上正本證明與原本無異。
不得再抗告。
                                    書記官  徐仁豐
中　　華　　民　　國　　110 　年　　4 　　月　　13　　日